臺灣高等法院臺中分院刑事判決　　　　　　　　　九十一年度上訴字第一五四四號
　　上　訴　人
　　即　被　告　己○○
　　選任辯護人　林益輝
　　上　訴　人
　　即　被　告　乙○○
　　指定辯護人　本院公設辯護人　丙○○
右上訴人因強盜案件，不服臺灣臺中地方法院九十一年度訴字第一二九七號，中華民
國九十一年八月二十三日第一審判決（起訴案號：臺灣臺中地方法院檢察署九十一年
度偵字第五八四四、六三五一號）提起上訴，本院判決如左：
　　主      文
原判決撤銷。
己○○意圖為自己不法之所有，結夥三人以上，攜帶兇器，以脅迫至使不能抗拒，而
取他人之物，累犯，處有期徒刑拾貳年，褫奪公權年。扣案之銀色半罩式安全帽壹
頂、深藍色半罩式安全帽壹頂、深藍色全罩式安全帽壹頂、口罩壹個、玩具手槍壹支
（槍枝編號：0000000000號，含彈匣壹個、玩具子彈顆）、西瓜刀貳把
，均沒收。
乙○○意圖為自己不法之所有，結夥三人以上，攜帶兇器，以脅迫至使不能抗拒，而
取他人之物，處有期徒刑玖年陸月，褫奪公權年。扣案之銀色半罩式安全帽壹頂、
深藍色半罩式安全帽壹頂、深藍色全罩式安全帽壹頂、口罩壹個、玩具手槍壹支（槍
枝編號：0000000000號，含彈匣壹個、玩具子彈顆）、西瓜刀貳把，均
沒收。
　　事      實
一、己○○前於民國八十三年間，因懲治盜匪條例案件，經本院於八十四年四月二十
    五日以八十四年度少上訴字第三十八號刑事判決判處有期徒刑四年，於八十五年
    一月八日確定，嗣又因犯搶奪罪，經臺灣臺中地方法院於八十五年一月二十二日
    以八十四年度少訴字第一一八號刑事判決判處有期徒刑一年，於八十五年二月二
    十三日確定。經合併執行後，於八十六年七月二十九日縮短刑期假釋出獄並付保
    護管束，於八十九年八月二十八日保護管束期滿未經撤銷假釋，視為已執行完畢
    。
二、緣己○○、乙○○及綽號「芭樂」之成年人沈○○（○○○年○月○○日生，經
    臺灣臺中地方法院判處有期徒刑八年）三人平日往來密切，因覓無工作而缺錢花
    用，而沈○○之女友居住於臺中縣清水鎮，沈○○曾多次陪同前往清水鎮○○路
    二四三之三號華僑商業銀行清水分行（以下簡稱華僑銀行清水分行）存匯，認為
    該銀行防備未嚴，容易下手強盜財物，竟心生歹念，乃於九十一年二月十日左右
    提議強盜華僑銀行清水分行財物，經己○○及乙○○應允後，三人乃基於共同意
    圖為自己不法所有之犯意聯絡，陸續開始準備強盜時所需之各項工具，並共同基
    於竊取他人所有之機車作為強盜時之交通工具使用之概括犯意聯絡，先於九十一
    年三月七日晚間十時許，由己○○與沈○○共同前往臺中市○○路○段二三０巷
    內某處，由己○○下手竊取庚○○所有車牌號碼ＫＳＡ－八六○號三陽廠牌藍色
    重型機車一輛，以作為前往強盜現場之代步工具。再由己○○出售其所有之機車
    一輛，得款新臺幣（下同）一萬五千元後，沈○○帶同己○○至臺中市第一廣場
    某處模型玩具店，先行選定作案時要使用之玩具手槍樣式，隔幾天之後由己○○
    與乙○○前往臺中市○○路某處一家模型玩具店以七千五百元之代價，購得客觀
    上足以對人之生命、身體、安全構成威脅而具有危險性惟不具殺傷力之金屬玩具
    手槍一支（槍枝管制編號：0000000000號，含彈匣一個及不具殺傷力
    之玩具子彈三顆），嗣於九十一年三月十五日前數日，三人一同前往臺中市○○
    路九九賣場，以不詳代價，購得客觀上足以對人之生命、身體、安全構成威脅而
    具有危險性，堪供為凶器使用之西瓜刀一支，預備供為強盜時所使用；預定強盜
    之前一天即九十一年三月十四日上午十時許，己○○、乙○○與沈○○分乘二輛
    機車，共同前往華僑銀行清水分行勘查現場，了解地形並研究侵入及逃逸路線，
    查看後折返臺中市○○○路健康公園內商討並決定次日前往強盜。己○○與乙○○於九十一年三月十五日上午五時許，在臺中市○○路○段一號前，由己○○下
    手竊得丁○○所有，車牌號碼ＪＣＦ－四八九號三陽廠牌紅色重型機車一輛，以
    供前往強盜現場時騎乘使用。三人會合後，又在沈○○位於臺中市○○路租屋處
    附近之九九賣場，以不詳代價，購得客觀上足以對人之生命、身體、安全構成威
    脅而具有危險性，得供作凶器使用之西瓜刀一支，作為強盜該銀行時使用。三人
    依計劃備妥犯罪工具後，於九十一年三月十五日上午某時許，在臺中市○○街六
    之三號己○○之住處會合後，三人均將己○○所購買一瓶瞬間膠，塗抹在手指上
    ，以避免強盜時留下指紋跡證。隨即由己○○騎乘車牌號碼ＪＣＦ－四八九號三
    陽廠牌紅色重型機車搭載乙○○，並提供其所有之深藍色及銀色半罩式安全帽二
    頂，供自己及乙○○戴用，另沈○○則戴其所有深藍色全罩式安全帽一頂，獨自
    騎乘車牌號碼ＫＳＡ－八六○號三陽廠牌藍色重型機車，一同前往華僑銀行清水
    分行。九十一年三月十五日下午一時十五分許抵達該銀行門口後，由己○○及乙○○分持前開西瓜刀一支，沈○○則持前開金屬玩具手槍一支，並均戴口罩及安
    全帽進入銀行營業廳內，己○○、乙○○揮動前開西瓜刀，出言恫嚇行員及保全
    公司派駐該銀行警衛員，而施脅迫手段，致使在場人員不能抗拒，沈○○則持上
    開金屬玩具手槍指向警衛員甲○○，嚇令其不准動且不准按警鈴，己○○及乙○○隨即跳入第四、五號櫃檯，搜括桌面及抽屜內財物，沈○○則在大廳處負責控
    制現場擔任警戒及把風工作。得手後，三人立即離開現場，由乙○○騎乘前開車
    牌號碼ＪＣＦ－四八九號紅色重型機車搭載己○○，沈○○獨自騎乘前開車牌號
    碼ＫＳＡ－八六○號藍色重型機車，依原來勘查路線逃離，逃離過程中，乙○○
    所持之西瓜刀一把及強盜之現金一萬五千元掉落（西瓜刀嗣後經警查扣，現金一
    萬五千元亦經路人拾獲送還銀行）。己○○、乙○○與沈○○騎機車逃逸至清水
    鎮○○路五十三巷十九號旁，立即將前開機車二輛連同身上所穿衣服、褲子、鞋
    子、安全帽、口罩及作案用工具之前開金屬玩具手槍一支丟棄在現場，己○○所
    持之西瓜刀一把則丟棄在臺中縣清水鎮○○路五十三巷前之排水溝內。沈○○因
    負責控制現場擔任警戒及把風工作，並未親手取得現金，乃向乙○○索討共同強
    盜之現金，乙○○交付現金二十二萬元予沈○○後，即偕同己○○前往清水火車
    站，搭乘火車南下至彰化，再轉搭計程車返回臺中市，沈○○則獨自離去。嗣經
    華僑銀行清水分行清點後，共遭強盜現金一百零六萬五千元（包含掉落經路人拾
    獲送還之現金一萬五千元）。而己○○、乙○○及沈○○所棄置之上開物品經民
    眾發現後，於九十一年三月十七日上午八時五十分許報警，經警查獲上開失竊機
    車二輛（業已發還被害人），並扣得銀色半罩式安全帽一頂、深藍色半罩式安全
    帽一頂、深藍色全罩式安全帽一頂、口罩一個、金屬玩具手槍一支（槍枝管制編
    號：0000000000號，含彈匣一個、不具殺傷力之子彈三顆）、西瓜刀
    二支、黑色球鞋一雙、黑色夾克上衣一件、黑色運動長褲一件、深藍色夾克上衣
    一件。
三、己○○、乙○○二人搭計程車返回臺中市後，隨即投宿於旅館內，各自花用強盜
    得手之現金。己○○將搶得之金錢用於繳交信用卡費用、電信費用、購買手機、
    繳交房租、租車、旅遊、償還借款，乙○○將搶得之金錢用於繳交信用卡費用、
    電信費用、回贖機車、購買手機、繳交房租、償還借款，其後，二人復租屋共同
    居住在臺中市○○區○○路三五七號三樓。嗣於九十一年三月二十一日晚間十時
    許，己○○於租屋處聽聞警車聲音，誤認犯行已敗露，乃催促乙○○跳樓逃逸，
    乙○○遂於慌亂中從租屋處三樓跳下，造成頭部外傷併頭皮裂傷、臉部裂傷及左
    腰痛等傷害，經民眾送往臺中市澄清綜合醫院急救後入院醫療。乙○○於住院期
    間經警循線查悉涉嫌上開強盜案件，員警並埋伏於醫院外監控。嗣於九十一年三
    月二十七日凌晨一時十分許，乙○○自行離開醫院前往臺中市警察局第三分局正
    義派出所投案自白犯行（是時原埋伏之警員亦追躡在後），經警扣得其強盜所得
    剩餘贓款二萬元。另己○○與乙○○分開後，偕同其女友張○○駕駛車牌號碼○○○○○○號五號自小客車四處旅遊。迨於九十一年三月三十日凌晨一時許，己○○駕車至臺中市○○路○段四巷一０四號前方時，經警持檢察官核發之拘票拘獲
    ，並扣得其強盜所得剩餘贓款二萬九千元。
四、案經臺中縣警察局清水分局報請臺灣臺中地方法院檢察署檢察官偵查起訴。
　　理      由
一、訊據上訴人即被告己○○除對於何時決定附和共犯沈○○強盜銀行之提議並著手
    準備本案強盜犯行部分予以否認並辯稱：伊是在九十一年三月十五日早上才決定
    要搶劫，車號ＫＳＡ－八六○號機車是沈○○說要用來代步，伊到要搶銀行的前
    一天才知道要搶銀行，瞬間膠也不是伊買的，不是為了強盜買的云云外，對於其
    他竊盜及實施強盜等情，上訴人即被告乙○○對於右揭竊盜及強盜犯行，均供認
    不諱，核與同案被告沈○○供述情節主要情節均相符，並經證人即華僑銀行清水
    分行警衛甲○○、四號櫃檯行員鄭介華、五號櫃檯行員陳雪芬、襄理華苓菁、民
    眾曾文能於警訊中證述屬實，並有監視錄影帶翻拍照片二十二幀、照片二十九幀
    、現場圖一份及臺灣臺中地方法院九十一年度訴字第二一二三號刑事判決一份附
    卷可稽；被告等共搶得一百零六萬五千元（包括）途中掉落經路人拾獲送回之一
    萬五千元）一節，亦有華僑銀行清水分行於九十一年五月三日所出具之現金支出
    傳票影本乙紙在卷為憑，復有金屬玩具手槍一支（槍枝管制編號：000000
    0000號，含彈匣一個及子彈三顆）、西瓜刀二支、銀色半罩式安全帽一頂、
    深藍色半罩式安全帽一頂、口罩一個、深藍色全罩式安全帽一頂、黑色球鞋一雙
    、黑色夾克上衣一件、黑色運動長褲一件及深藍色夾克上衣一件扣案足資佐證。
    又被告己○○、乙○○二人強盜現金得手後共乘一輛機車逃逸，於途中掉落西瓜
    刀一支，經臺中縣警察局鑑識人員自該支西瓜刀刃上採得指紋一枚，並送請內政
    部刑事警察局鑑驗後，認與該局檔存己○○指紋卡之左中指指紋相符，此亦有該
    局九十一年三月二十日刑紋字第○九一○○五四七六一號鑑驗書影本一份在卷可
    參。再被告等分別竊取被害人庚○○、丁○○所有之ＫＳＡ－八六○號三陽廠牌
    藍色重型機車及ＪＣＦ－四八九號三陽廠牌紅色重型機車各一輛等情，業據被害
    人庚○○、丁○○於警訊中指明，並有車輛竊盜、車牌失竊資料個別查詢報表─
    查詢車輛認可資料、車輛車牌失竊作業－查獲車輛認可資料及贓物領據等存卷可
    查，被告二人上開自白核與事實相符，至堪採信。被告己○○雖以前開情詞置辯
    ，惟查：
（一）被告己○○於警訊時自承：「（你們於何時開始計劃搶銀行？何人提議？）是
      沈○○於三個月前曾邀我及乙○○等三人計劃搶銀行，並於九十一年三月十四
      日前往清水華僑銀行勘查現場。」、「（作案之交通工作（具）ＫＳＡ－八六
      ○及ＪＣＦ－四八九是由何人準備？）ＪＣＦ─四八九號機車是我與乙○○於
      九十一年三月十五日上午五時在臺中市○○路○段一號前行竊，另一輛ＫＳＡ
      －八六○機車是於九十一年三月七日二十二時在臺中市○○路○段巷內行竊的
      （我與沈○○行竊）。」等語（見臺灣臺中地方法院檢察署九十一年度偵字第
      六三五一號偵查卷第十二頁反面、十三頁），並於偵查中供述：「（這二台機
      車（指ＫＳＡ－八六○及ＪＣＦ－四八九號機車）何來？二台都是偷的，一台
      是我與乙○○去偷的，是由我下手去偷的，另一台是芭樂（指同案被告沈○○
      ）偷的。」等語（見上開偵查卷第八十五頁），及於原審訊問時供述：「（你
      們要去搶銀行之前是否去偷一ＫＳＡ－八六○號三洋廠牌藍色重型機車及一部
      ＪＣＦ－四八九號機車及購買一支玩具手槍、兩支西瓜刀作為強盜所用之工具
      ？）有。」等語（見原審卷第十七、十八頁），核與被告乙○○於警訊時供述
      ：「（如何計劃行搶銀行？）約在三個月前由沈○○提議搶銀行，他說清水華
      僑銀行他曾勘查過該銀行沒有警衛及保全很好行搶，於是我們三人開始計劃行
      搶銀行，在九十一年三月十二日我們先騎機車在銀行對面停下觀察四周環境，
      並於九十一年三月十五日十三時著手搶華僑銀行。」、「（作案用之ＫＳＡ－
      八六○、ＪＣＦ－四八九二輛機車是在何處行竊？）其中ＫＳＡ－八六○機車
      己○○於作案前幾日便已竊得事先準備好了，另ＪＣＦ－四八九號機車是九十
      一年三月十五日早上由己○○竊得，但詳細竊得地點我不清楚。」等語（見臺
      灣臺中地方法院檢察署九十一年度偵字第五八四四號偵查卷第三頁反面、第五
      頁）相符，是被告己○○於同案被告沈○○於九十一年二月間提議行搶華僑銀
      行清水分行時即參與謀議，並著手準備犯案所用之工具、裝備（包括先行竊取
　　　他人機車以供強盜使用）及勘查現場等情，足堪認定，被告己○○上開辯詞，
　　　洵無足採。
（二）被告等分持西瓜刀及金屬玩具手槍進入華僑銀行清水分行行搶，以動手比畫之
      威脅方式，致使當時在場之行員、警衛及在場民眾心生畏懼，達於不能抗拒之
      程度，惟並未以加害他人身體之強暴方式，抑制當時在場人之抵抗能力，此觀
      之卷附錄影帶翻拍之照片自明（見臺灣臺中地方法院檢察署九十一年度他字第
      四八七號偵查卷第二十五至三十四頁），復參以證人即該銀行警衛甲○○於本
      院調查時證述：「（當時他們就是這樣用槍指著你？）是的。」、「（有沒有
      動手毆打你？）沒有，全程都是這樣面對面比著我。」、「他的身體或槍有沒
      有碰到你？）有拿刀比畫嚇我一下，但沒有碰我，當時有三個人，一個拿刀，
      一個拿槍，當時拿刀的那個人在門口就揮舞刀子一下意思叫我退後，那個拿槍
      的就過來比著我。」等語（見本院卷第七十二、七十三頁），是被告等所為，
      係以脅迫之手段至使當時在場之人均心生畏懼不能抗拒，並未以施暴行之強暴
      方式為本件強盜犯行，應可認定。綜上所述，本案事證明確，被告二人犯行均
      堪認定。
二、查扣案之西瓜刀一支甚為銳利，可用以傷人甚或取命，足以對人之生命、身體、
    安全構成威脅，自屬兇器，而扣案之金屬玩具手槍一支（槍枝管制編號：000
    0000000號，含彈匣一個、子彈三顆），經送請內政部警政署刑事警察局
    鑑定結果，認槍枝部分係仿ＢＥＲＥＴＴＡ廠Ｍ九型半自動手槍製造之金屬玩具
    手槍，槍管內具阻鐵，無法供發射彈丸使用，認不具殺傷力，而子彈部分均係玩
    具槍用之金屬彈殼，此有內政部警政署刑事警察局九十一年四月十五日刑鑑字第
    ○九一○○七二三九九號槍彈鑑定書在卷足參，然此係依照該槍枝能否發射金屬
    或子彈之功能而為鑑定，非謂該金屬玩具手槍即非兇器，而查該玩具手槍係金屬
    材質製造，質地堅硬，仍可持以毆擊他人，縱不能發射子彈，客觀上仍然足以對
    人之生命、身體、安全構成威脅，自亦屬兇器。被告等分持上開金屬玩具手槍及
    西瓜刀進入華僑銀行清水分行，出示西瓜刀及玩具手槍喝令在場之銀行行員、警
    衛及在場民眾不得妄動，而施脅迫，致使在場之所有人均心生畏懼，任由被告己○○、乙○○跳入第四、五號櫃檯，搜括桌面及抽屜內財物。核被告己○○、乙○○二人所為，均係犯刑法第三百二十條第一項之竊盜罪及同法三百三十條第一
    項之結夥三人以上攜帶凶器強盜罪。又被告二人與沈○○就上開犯行，有犯意之
    聯絡及行為之分擔，均為共同正犯。被告等先後竊取被害人庚○○所有之車牌號
    碼ＫＳＡ－８６０號三陽廠牌藍色重型機車與被害人丁○○所有之車牌號碼ＪＣ
    Ｆ－４８９號三陽廠牌紅色重型機車，時間緊接，方法相同，觸犯構成要件相同
    之罪名，顯係基於概括犯意為之，為連續犯，應依刑法第五十六條之規定以一連
    續竊盜罪論，並依法加重其刑。被告等竊取機車之目的係用以騎乘至華僑銀行清
    水分行強盜並便利逃逸，是所犯上開二罪，有方法結果之牽連關係，依刑法第五
    十五條後段之規定，從一重之結夥三人以上攜帶凶器強盜罪論處。被告己○○前
    因違反懲治盜匪條例案件，經本院以八十四年度少上訴字第三十八號刑事判決判
    處有期徒刑四年，於八十五年一月八日確定，嗣又因犯搶奪罪，經臺灣臺中地方
    法院以八十四年度少訴字第一一八號刑事判決判處有期徒刑一年，於八十五年二
    月二十三日確定。經合併執行後，於八十六年七月二十九日縮短刑期假釋出獄並
    付保護管束，於八十九年八月二十八日保護管束期滿未經撤銷假釋，以已執行論
    ，此有臺灣高等法院被告全國前案紀錄表及臺灣臺中地方法院檢察署刑案資料查
    註紀錄表各一份附卷可憑，其於有期徒刑之執行完畢，五年以內再犯本件有期徒
    刑以上之罪，為累犯，應依刑法第四十七條之規定加重其刑。至被告乙○○於本
    院調查、審理時辯稱：伊算有自首云云。按自首以對於未發覺之罪投案而受裁判
    為要件，如案已發覺，則被告縱有投案陳述自己犯罪之事實，亦只可謂為自白，
    不能認為自首。又刑法第六十二條所謂發覺，固非以有偵查犯罪權之機關或人員
    確知其人犯罪無誤為必要，而對於其發生嫌疑時，即得謂已發覺。（最高法院二
    十六年上字第四八四、七十二年臺上字第六四一號判例可資參照）經查：證人即
    臺中縣警察局豐原分局刑事組組長辛○○於本院調查時證述：「（乙○○是你們
    拘到的？還是他自己去清水分局報到的？）本案我在刑警隊當二組組長，事情發
    生後，我們從指紋發現己○○涉案，又循線查到他的朋友乙○○，我們已經派人
    在澄清醫院埋伏，‧‧‧。」、「（當時你們有在澄清醫院埋伏？）是的，只差
    指紋鑑識還沒有下來所以還沒有動作。」、「（你們只查到己○○的指紋，為何
    會懷疑乙○○？）因為己○○手機申請的住址是乙○○家，後來我們發現他們二
    個人住在一起。」、「（當時你們認為是乙○○搶的？）根據證人筆錄及他們的
    通聯紀錄，我們懷疑乙○○涉嫌重大。」、「（證人是說什麼？）證人有說摩托
    車的顏色，及案發前他們二個人都在一起。」「（乙○○是從醫院被拘提到或者
    自己去投案？）他不知道是自己發現我們埋伏或者是怎麼樣，他就聯絡親戚替他
    請假帶他去三分局投案，他要去三分局投案的時候我們也有跟著，‧‧‧，之前
    根據證人的線報，他也有說想去投案。」等語（見本院卷第九十七、九十八頁）
    ，是本案警方於偵辦本件強盜案時，係根據西瓜刀上所遺留之一枚指紋與被告己○○指紋相符，而清查被告己○○之交友狀況、通聯紀錄及證人之指述等確切之
    根據，而得被告乙○○涉嫌本件強盜犯行之合理可疑，並得知被告乙○○受傷住
    院而埋伏於醫院外，伺機欲予逮捕，是警察機關原已深切懷疑被告乙○○涉及本
    件強盜犯行，況被告乙○○除本案外，並無其他犯罪行為，警員本已埋伏在醫院
    外，並已得線人線報知悉被告乙○○將去投案而追躡在後，則至少在被告乙○○
    前往三分局投案途中，追躡在後之警員已得合理懷疑近乎確信被告乙○○共犯本
    件強盜案件，則縱被告乙○○進入臺中縣警察局第三分局正義派出所自白案情，
    亦不應認係自首，被告乙○○辯稱應依自首之規定，減輕其刑，無足憑採。至被
    告聲請傳訊證人即陪同投案之曾名黛及製作警訊筆錄之警員廖錦章，以證明其符
    合自首要件一節，惟偵辦本案之員警於被告乙○○投案前即已知悉被告乙○○涉
    案，已迭如前述，被告乙○○由曾名黛陪同投案後由警員廖錦章製作筆錄當無疑
    義，廖錦章縱原不知被告乙○○涉案，辛○○及其餘偵辦警員亦已明悉被告乙○○所為，是被告乙○○上開調查證據之聲請，核無必要。原審以被告等犯罪事證
    明確，予以論罪科刑，固非無見，惟查：（一）被告等以持西瓜刀、玩具手槍比
    畫之方式，威嚇當時在場之銀行行員、警衛及在場民眾，使人心生畏懼，並達於
    不能抗拒之程度，惟並未以刀、槍具體施暴，其等所為僅係脅迫之方式，並未另
    以強暴之方式抑制當時在場人之抵抗能力，已如前述，原審認被告併以強暴手段
    強盜，應有未洽；（二）量刑時應審酌犯罪之動機、手段、犯後態度等一切情狀
    為之，刑法第五十七條定有明文，本案被告二人均持西瓜刀進入銀行行搶，亦均
    分搶得款項，就本案之參與程度、分工角色均相同，雖被告己○○屬累犯，而被
    告乙○○於犯後投案並自白犯行，惟原審量處被告己○○有期徒刑十八年，被告
    乙○○有期徒刑十年，二者刑度輕重比較顯屬失衡。原判決既有上述可議之處，
    即屬無可維持，既經上訴，應由本院予以撤銷改判。爰審酌被告等年輕力盛，不
    思以正當手段賺取財富，僅因缺錢花用，即起意強盜金融機關，所為嚴重影響社
    會秩序，所致危害至鉅，兼衡其等於本案參與之程度，行搶時未進一步傷害銀行
    行員及現場客戶暨被告己○○前有盜匪、搶奪等前科，素行不良，入獄執行仍不
    知悔改，被告乙○○前僅曾有少年非行，且犯後主動向警方投案並坦認犯行，應
    具悔意等一切情狀，量處被告己○○有期徒刑十二年，被告乙○○有期徒刑九年
    六月，併依其等犯罪之性質認均有褫奪公權之必要，併各宣告褫奪公權三年，以
    資懲儆。
三、扣案之如事實欄所載之金屬玩具手槍一支（槍枝管制編號：000000000
    0號，含彈匣一個及不具殺傷力之子彈三顆）、西瓜刀二支、銀色半罩式安全帽
    一頂、深藍色半罩式安全帽一頂、深藍色全罩式安全帽一頂、口罩一個，係被告
    己○○、乙○○、沈○○所有供本件犯罪所用之物（分別用以施行脅迫及掩飾身
    分），業據被告等供明無誤，爰依刑法第三十八條第一項第二款之規定宣告沒收
    。又扣案之黑色球鞋一雙、黑色夾克上衣一件、黑色運動長褲一件，係同案共犯
    沈○○所有，扣案之深藍色夾克上衣一件，係被告己○○或乙○○所有，於案發
    當日所穿著之衣物，扣案之ＮＯＫＩＡ牌行動電話一支，係被告己○○所有等情
    ，業據被告等供述在卷，核均非專供本案犯罪所用或供犯罪預備之物，僅屬證物
    ，爰不另為沒收之諭知。再扣案之現金二萬元及二萬九千元，雖係被告等因本件
    強盜犯行所得而未花完之財物，惟非因被告強盜得手即成為其等所有，亦不得為
    沒收之諭知。至未據扣案之口罩二個、瞬間膠一瓶，雖係被告等為本件強盜犯行
    時所用之物，惟既非違禁物，亦無具體事證足認前開物品尚未滅失，爰不另為沒
    收之諭知，附此敘明。
據上論斷，應依刑事訴訟法第三百六十九條第一項前段、第三百六十四條、第二百九
十九條第一項前段，刑法第二十八條、第三百二十條第一項、第三百三十條第一項、
第五十五條、第四十七條、第三十七條第二項、第三十八條第一項第二款，罰金罰鍰
提高標準條例第一條前段，判決如主文。
本案經檢察官戊○○到庭執行職務。
中      華      民      國　    九十一     年    十二     月    十八　　日
                                臺灣高等法院臺中分院刑事第五庭
                                    　審判長法　官  袁　從　楨
                                    　　　　法  官  胡  森  田
                                    　　　　法  官  姚  勳  昌
右正本證明與原本無異。
如不服本判決應於收受送達後十日內向本院提出上訴書狀，其未敘述上訴之理由者並
得於提起上訴後十日內向本院補提理由書（均須按他造當事人之人數附繕本）。
　　　　　　　　　　　　　　　　　　　　　　書記官  陳　如　慧
中      華      民      國　    九十一     年    十二     月    十九　　日
附錄本案所犯法條全文：
刑法第三百二十條第一項：
意圖為自己或第三人不法之所有，而竊取他人之動產者，為竊盜罪，處五年以下有期
徒刑、拘役或五百元以下罰金。
刑法第三百三十條第一項：
犯強盜罪而有第三百二十一條第一項各款情形之一者，處七年以上有期徒刑。
刑法第三百二十一條第一項：
犯竊盜罪而有左列情形之一者，處六月以上、五年以下有期徒刑：
一  於夜間侵入住宅或有人居住之建築物、船艦或隱匿其內而犯之者。
二  毀越門扇、牆垣或其他安全設備而犯之者。
三  攜帶兇器而犯之者。
四  結夥三人以上而犯之者。
五  乘火災、水災或其他災害之際而犯之者。
六  在車站或埠頭而犯之者。
                          　　　　　　　　　　　　　　　　　　　　　　　Ｒ
